【裁判字號】    92,交訴,155
【裁判日期】    921128
【裁判案由】    公共危險等
【裁判全文】
臺灣臺中地方法院刑事判決                        九十二年度交訴字第一五五號
    公  訴  人  臺灣臺中地方法院檢察署檢察官
    被      告  甲○○
右列被告因過失傷害案件，經檢察官提起公訴（九十二年度偵字第一八○二二號），
本院合議庭裁定適用簡式審判程序，判決如左：
    主  文
甲○○服用酒類，不能安全駕駛動力交通工具而駕駛，處有期徒刑貳月。又駕駛動力
交通工具肇事，致人受傷而逃逸，處有期徒刑捌月。應執行有期徒刑玖月。緩刑貳年
。緩刑期內付保護管束。
被訴過失傷害部分，公訴不受理。
    事  實
一、甲○○於民國九十二年九月十一日晚上八時至九時間，在臺中市○○路附近某洗
    車廠飲用威士忌酒後，在明知酒後會有反應較慢、感覺減低、影響駕駛之輕到中
    度酒精中毒之現象，以達不能安全駕駛動力交通工具之程度，竟仍於同日下午九
    時許，駕駛車牌號碼Ｂ七─六五三九號之自小客車欲返回臺中市南屯區居所，行
    經東興路三段一０五號前時，因酒精影響神經意識，致不慎自後撞及同方向由乙
    ○○所騎乘車牌號碼ＫＹＬ─三五０號機車，及擦撞對向車道許淳如騎乘並搭載
    其子林郁睿之車號ＴＤＷ─九八八號機車，造乙○○受有頭部外傷及腦振盪、臉
    挫傷及左踝挫傷與撕斷裂之傷害；林郁睿受有手腳擦傷之傷害（林郁睿傷害部分
    未據告訴）。詎甲○○竟未下車查看處理，並基於肇事逃逸之犯意，加速將車駛
    離現場，適經路人記下車號並報警處理，於同日二十一時十六分許，為警在大墩
    路三八九號前查獲，並對其實施酒精濃度測試，發現其呼氣值仍達每公升零點九
    二毫克。
二、案經乙○○訴由臺中市警察局第一分局報告臺灣臺中地方法院檢察署檢察官偵查
    起訴。
    理  由
壹、有罪部分：
一、右揭事實業據被告甲○○自白不諱，核與被害人陳勝庸、林美蘭於警詢時，乙○
    ○、許淳如、許仁耀於警詢時及偵查中所述之情節相符，並經證人即臺中市警察
    局第一分局員警彭志忠到庭證述明確，且有臺中市警察局舉發違反道路交通管理
    事件通知單、酒精濃度測試單、酒精測試觀察紀錄表、道路交通事故調查報告表
    、臺中市警察局第一分局所繪製之道路交通事故現場圖及拍攝現場相片十張在卷
    可資佐證。按服用酒類不能安全駕駛動力交通工具之認定，參考德國、美國之認
    定標準，對於酒精濃度呼氣已達每公升零點五五毫克或血液濃度達百分之零點一
    一以上，肇事率為一般正常人之十倍，應認為已達不能安全駕駛之標準（法務部
    八十八年五月十八日八八年度法檢字第一六六九號函參照），被告所測得吐氣中
    所含酒精濃度高達每公升零點九二毫克，其駕駛車輛之注意能力已因飲酒而較平
    日為低，且發生事故，顯已達不能安全駕駛動力交通工具之程度甚明。次按汽車
    駕駛人駕駛汽車肇事致人受傷或死亡，應即採取救護或其他必要措施，並向警察
    機關報告，不得駛離或逃逸，道路交通管理處罰條例第六十二條定有明文。本件
    被告駕駛車輛撞擊被害人致其人車倒地，且對告訴人乙○○當場受有傷害已有認
    識，其竟未採取救護或其他必要措施，並向警察機關報告，即竟行駕車離去嗣經
    警循線查獲，其肇事逃逸已甚灼然。事證明確，被告酒後不能安全駕駛動力交通
    工具而駕駛及肇事逃逸之犯行，堪以認定。
二、核被告所為係犯刑法第一百八十五條之三之酒醉不能安全駕駛動力交通工具而駕
    駛罪及同法第一百八十五條之四之肇事逃逸罪。被告所犯前開二罪間，罪名各異
    ，行為亦殊，應予分論併罰。爰審酌被告酒醉後已不能安全駕駛，仍不顧公眾之
    安危，貿然駕駛汽車，應予非難，且被告肇事後更棄被害人於不顧，其罪行甚重
    ，惟念其犯罪後業與被害人達成和解，告訴人表示不願追究，取得被害人諒解，
    犯罪後態度尚稱良好等一切情狀，分別從輕量處如主文所示之刑，並定其應執行
    之刑。末查被告甲○○前未曾受有期徒刑以上刑之宣告，有臺灣高等法院被告全
    國前案紀錄表及臺灣臺中地方法院檢察署刑案資料查註紀錄表在卷可按。被告因
    一時失慮致犯本罪，其經此偵審教訓，當知謹慎而無再犯之虞，本院認所宣告之
    刑，以暫不執行為宜，爰併宣告緩刑二年，以勵自新。惟本院認被告甲○○之年
    紀尚輕，為免其再因思慮未週而犯罪，應由觀護人以專業知識輔導其品德，希其
    改過遷善，爰併予宣告緩刑期內付保護管束。
貳、不受理部分：
一、公訴意旨另以：被告甲○○於九十二年九月十一日晚上八時至九時間，在臺中市
    ○○路附近某洗車廠飲用威士忌酒後，在明知酒後會有反應較慢、感覺減低、影
    響駕駛之輕到中度酒精中毒之現象，竟仍於同日九時許，駕駛車牌號碼Ｂ七─六
    五三九號之自小客車欲返回臺中市南屯區居所，行經東興路三段一０五號前時，
    因酒精影響神經意識，致不慎自後撞及同方向由乙○○所騎乘車牌號碼ＫＹＬ─
    三五０號機車，造乙○○受有頭部外傷及腦振盪、臉挫傷及左踝挫傷與撕斷裂之
    傷害，因認被告甲○○涉有刑法第二百八十四條第一項前段之過失傷害罪嫌等語
    。
二、按告訴乃論之罪，告訴人於第一審辯論終結前得撤回其告訴，又告訴經撤回者，
    應諭知不受理之判決，刑事訴訟法第二百三十八條第一項、第三百零三條第三款
    分別定有明文。本件被告甲○○經檢察官依刑法第二百八十四條第一項前段之過
    失傷害罪提起公訴，依刑法第二百八十七條前段之規定，須告訴乃論。茲據告訴
    人乙○○於本院九十二年十一月二十一日審理時當庭撤回其告訴，有審判筆錄在
    卷可稽，揆諸首開說明，爰諭知不受理之判決。
據上論斷，應依刑事訴訟法第二百七十三條之一第一項、第二百九十九條第一項前段
、第三百零三條第三款、刑法第一百八十五條之三、第一百八十五條之四、第五十一
條第五款、第七十四條第一款、第九十三條第一項，判決如主文。
中      華      民      國    九十二    年     十一     月    二十八    日
                              臺灣臺中地方法院交通法庭
                                  法  官  張清洲
右正本證明與原本無異。
如不服本判決，應於送達後十日內向本院提出上訴狀（須附繕本），上訴於臺灣高等
法院臺中分院。
                                        書記官
中      華      民      國    九十二    年     十一     月    二十八    日
附錄論罪科刑法條
刑法第一百八十五條之三
服用毒品、麻醉藥品、酒類或其他相類之物，不能安全駕駛動力交通工具而駕駛者，
處一年以下有期徒刑、拘役或三萬元以下罰金。
刑法第一百八十五條之四
駕駛動力交通工具肇事，致人死傷而逃逸者，處六月以上五年以下有期徒刑。


司法院資訊處製作；財團法人民間司法改革基金會備份。
